# 科研经费尚未收到但支出已经发生如何入账

提问人：denghaifu 时间：2015-06-22 21:25:28
科研经费尚未收到但支出已经发生如何入账，用企业自有资金支出

回答人：chenyiwei
如果所进行的是企业自身的研发项目，研发成果的未来经济利益及其风险和报酬均由本企业享有或承担，则研发支出应根据《企业会计准则第 6 号——无形资产》对企业内部研究开发项目支出的核算规定进行核算，包括合理区分所处的是研究阶段还是开发阶段，以及是否符合资本化条件。内部研发支出的核算不受政府补助收取情况的影响。
后续实际收到财政拨付的科研经费后，按《企业会计准则第 16 号——政府补助》的规定进行核算。